---
title: "Análise de casos de Linfoma de Hodgkings e Não Hodgkings"
author: "Beatriz Lima Silveira"
format: pdf
editor: visual
---

## Introdução

Nesse relatório sera avaliado por meio de métodos de análise de sobrevivência, 43 pacientes com Linfoma de Hodgkins e Linfoma de não Hodgkings. O tempo de vida (em meses), bem como tipo de transplante realizado e qualidade de vida foi registrado.

## Bibliotecas e Dados

```{r, libs and data, warning=FALSE}

# Libs

library(survival)
library(readr)
library(survminer)
library(data.table)

### Data ###

dt <- read_delim("HOD_NHL.csv", delim = ";",
                 escape_double = FALSE, trim_ws = TRUE) |> as.data.table()

### Data pre processing ###

dt[, Karnofsky_cat := ifelse(Karnofsky >= 80, ">= 80", "< 80")]

```

## Curvas de Kaplan Meyer

```{r curve, warning=FALSE, echo=T}
### Kaplan Meyer Curve ###

# Types of transplant
fit_graft <- survfit(Surv(time = Time, event = D_R) ~ Graft,
                   data = dt)

#Category of escore of Karnofsky
fit_escore <- survfit(Surv(time = Time, event = D_R) ~ Karnofsky_cat,
                     data = dt)
```

Nesta seção será avaliado a curvas de kaplan meyer entre duas categorias. Tipos de implantes de medula óssea e bem-estar de vida.

```{r graph graft, warning=F, echo=T}

ggsurvplot(fit_graft, data = dt,
           pval = TRUE, conf.int = TRUE, conf.int.style = "step",
           ylab = "Sobrevida", xlab = "Tempo em dias",
           legend.title = "Tipo de Linfoma")
           #surv.median.line = "hv

```

Observando a curva, a interseções entre as curvas indica comportamento similar de tempo de sobrevivência entre os grupos. Aplicando o teste de log-rank, é possivel testar se os grupos tem comportamento similar ou não.

```{r logran graft, warning=F, echo=T}

logrank_graft <- survdiff(Surv(time = Time, event = D_R) ~ Graft,
                    data = dt)
logrank_graft
```

De forma análoga é possivel aplicar o teste de Wilcoxon (Breslow) para comparar curvas.

```{r wilcoxon graft, warning=F, echo=T}
wilconxon_escore <- survdiff(Surv(time = Time, event = D_R) ~ Graft, rho = 1,
                      data = dt)
wilconxon_escore
```

Observando os resultados dos testes , é possivel perceber que ambos grupos\
não apresentam valores observados muito discrepantes dos valores esperados\
calculado por meio do teste qui-quadrado em ambos testes.

Analogamente, observamos o gráfico de kaplan meyer dos grupos de escore de Karnofsky.

```{r graph escore, warning=F, echo=T}
ggsurvplot(fit_escore, data = dt,
           pval = TRUE, conf.int = TRUE, conf.int.style = "step",
           ylab = "Sobrevida", xlab = "Tempo em dias",
           legend.title = "Tipo de Linfoma")
           #surv.median.line = "hv")

logrank_escore <- survdiff(Surv(time = Time, event = D_R) ~ Graft,
                    data = dt)
logrank_escore

wilconxon_escore <- survdiff(Surv(time = Time, event = D_R) ~ Graft, rho = 1,
                      data = dt)
wilconxon_escore

```

O gráfico bem como o teste de logrank e o teste de wilcoxon demonstram que as curvas possuem comportamento similar ao longo do tempo.

## Modelo Weibull

```{r}
model_weibull <- survreg(Surv(Time, D_R) ~ ., data = dt, dist = "weibull")

```
